臺灣高雄地方法院刑事判決　　　　　　　95年度易字第1986號
公　訴　人　臺灣高雄地方法院檢察署檢察官
被　　　告　碧芙莉國際有限公司
　　　　　　丙○○
上2 人共同
選任辯護人　顏福松律師
上列被告因違反著作權法案件，經檢察官提起公訴（95年度偵字
第26027 號），嗣因被告就被訴事實為有罪之陳述，經本院告知
簡式審判程序意旨，並聽取公訴人、被告碧芙莉公司代表人兼被
告丙○○及辯護人之意見後，本院合議庭裁定由受命法官獨任依
簡式審判程序審理，判決如下：
    主  文
碧芙莉國際有限公司法人之代表人，因執行業務，擅自以重製之
方法侵害他人之著作財產權，科罰金新臺幣貳拾萬元。
丙○○擅自以重製之方法侵害他人之著作財產權，處有期徒刑陸
月，如易科罰金，以銀元參佰元即新臺幣玖佰元折算壹日。
    事  實
一、丙○○係址設高雄市新興區○○○路251 號3 樓之1 「碧芙
    莉國際有限公司」之（下稱碧芙莉公司，負責人蔡金嬌另為
    不起訴處分）實際負責人。緣丙○○曾於民國93年10月向轉
    輪生物科技有限公司（下稱轉輪公司）購買「歐咪喚彩光」
    美容光療機4 部及光療機之產品說明書200 本，丙○○嗣後
    即未再向轉輪公司購買光療機，而轉向羅芙黛緹生化科技有
    限公司（下稱羅芙黛緹公司）購買。詎丙○○明知「歐咪喚
    彩光」產品說明書乃轉輪公司享有著作財產權之著作，未經
    轉輪公司同意或授權，不得擅自重製，竟於94年12月間，將
    「歐咪喚彩光」產品說明書擅自囑由不知情之不詳印刷廠人
    員，並將其濃縮排版為一頁大小後再印刷重製不詳數量，重
    製完成即將該頁即名為「光動能美容科技」廣告文宣（下稱
    光動能廣告文宣）附加於碧芙莉公司之事業簡介手冊中，供
    該公司人員銷售產品時介紹之用，而侵害轉輪公司之著作財
    產權。
二、案經轉輪公司訴請臺灣高雄地方法院檢察署檢察官偵查起訴
    。
    理  由
一、按本件被告碧芙莉公司、丙○○所犯係死刑、無期徒刑、最
    輕本刑為3 年以上有期徒刑以外之罪，其於準備程序就前揭
    被訴事實為有罪之陳述，經受命法官告知簡式審判程序之旨
    ，並聽取被告碧芙莉公司之代表人兼被告丙○○、辯護人與
    公訴人之意見後，本院認無不得或不宜改依簡式審判程序進
    行之處，爰依刑事訴訟法第273 條之1 第1 項、第284 條之
    1 ，裁定本件由受命法官獨任進行簡式審判程序，合先敘明
    。
二、訊據被告丙○○對於上開犯罪事實於本院審理時坦承不諱，
    核與告訴人轉輪公司代表人乙○○之指訴相符，並有轉輪公
    司「歐咪喚彩光」產品說明書、碧芙莉公司光動能科技美容
    產品使用說明書、轉輪公司及碧芙莉公司之基本資料各1 份
    在卷可稽，足認被告之自白與事實相符，應堪採為認定事實
    之證據。本案事證明確，被告犯行堪以認定，應予依法論科
    。
三、核被告丙○○所為，係犯著作權法第91條第1 項擅自以重製
    方法侵害他人著作財產權罪。被告丙○○利用不知情之不詳
    印刷廠人員重製之行為，為間接正犯。被告丙○○為被告碧
    芙莉公司之代表人，因執行業務，犯著作權法第91條第1 項
    之罪嫌，應依同法第101 條第1 項規定，對被告碧芙莉公司
    處以同法第91條第1 項之罰金。爰審酌被告為圖己利，而重
    製侵害他人著作財產權，顯然欠缺保護智慧財產權之概念，
    並損及我國保護智慧財產權之國際形象。惟念其一時失慮而
    侵害他人著作財產權，犯後坦承犯行，態度良好，惟與被害
    人和解金額無法達成一致等一切情狀，量處如主文所示之刑
    ，並諭知易科罰金之折算標準，以示懲儆（易科罰金部分，
    94年2 月2 日經總統公布修正，並自95年7 月1 日生效之刑
    法刪除「因身體、教育、職業、家庭之關係或其他正當事由
    ，執行顯有困難者」之要件，並將易科罰金之折算標準，由
    原配合罰金罰鍰提高標準條例【95年7 月1 日刪除生效】第
    2 條規定之銀元100 元至銀元300 元折算1 日，提高為新台
    幣1,000 元、2,000 元或3,000 元折算一日；就罰金刑部分
    ，原配合刑法第33條第5 款及罰金罰鍰提高標準條例第1條
    之規定，法定刑為新臺幣3 元以上新臺幣750,00 0元以下罰
    金，而配合新修正第33條第5 款及刑法施行法第1 之1 條第
    1 項、第2 項之規定，法定刑為新台幣1,000 元以上新台幣
    750,000 元以下罰金，經綜合比較上開法律變更之情形，以
    95年7 月1 日修正生效前之規定對於被告較為有利，依據修
    正後刑法第2 條第1 項前段之規定，即應適用95年7 月1日
    修正生效前之上開刑法規定）。被告丙○○所重製不詳數量
    之光動能科技美容說明書，雖係被告碧芙莉公司因犯罪所得
    之物，然並未扣案，為免將來執行困難，爰不予宣告沒收。
    卷附碧芙莉公司事業簡介內光動能科技美容說明書1 份，及
    卷附之光動能科技美容說明書2 份，因已為告訴人取得，非
    屬被告所有，亦不予宣告沒收，附此敘明。
據上論斷，應依刑事訴訟法第299 條第1 項前段，著作權法第91
條第1 項、第101 條第1 項，刑法第11條前段、第2 條第1 項前
段、第41條第1 項前段，罰金罰鍰提高標準條例第2 條，現行法
規所定貨幣單位折算新臺幣條例第2 條，判決如主文。
本案經檢察官甲○○到庭執行職務。
中　　華　　民　　國　　96　　年　　1 　　月　　29　　日
                  鳳山刑事第一庭    法　官  林芳華
以上正本證明與原本無異。
如不服本判決，應於判決送達後10日內，向本院提出上訴狀。
中　　華　　民　　國　　96　　年　　1 　　月　　30　　日
                                    書記官  黃靖媛
附錄本案論罪科刑法條
著作權法第91條第1項
擅自以重製之方法侵害他人之著作財產權者，處3 年以下有期徒
刑、拘役，或科或併科新臺幣75萬元以下罰金。
著作權法第101條第1項
法人之代表人、法人或自然人之代理人、受僱人或其他從業人員
，因執行業務，犯第91條至第93條、第95條至第96條之1 之罪者
，除依各該條規定處罰其行為人外，對該法人或自然人亦科各該
條之罰金。
